臺灣高等法院臺南分院刑事判決　　　　　　　　　　　　　　　　　　　巨股
　　上 訴 人　　　甲○○
　　即 被 告
　　選任辯護人　　陳宏義律師
右上訴人因贓物案件，不服臺灣臺南地方法院九十二年度易字第一四一號中華民國
九十二年十一月二十日第一審判決（起訴案號：臺灣臺南地方法院檢察署九十一年度
偵字第八九八四號），提起上訴，本院判決如左：
    主  文
上訴駁回。
甲○○緩刑參年。
    事  實
一、甲○○係臺南市○○路二一八號「尚兵通訊行」負責人，明知某不詳姓名、冒名
    「林正忠」之男子於民國九十一年四月二十三日中午十二時三十分許，持至尚兵
    通訊行求售，市價約新臺幣（下同）一萬八千元之全新諾基亞牌８８５５型行動
    電話手機係屬贓物（行動電話手機序號為000000000000000號，
    係余佳純於同日中午十二時許，在臺南市○○路二二五號「全虹通訊廣場」遭不
    詳姓名男子所竊，手機保固日期記載為九十一年四月二十二日），竟以顯不合理
    之九千元價格向該男子購買，並於同年月二十五日下午七時許，以一萬元之價格
    轉售予不知情之柯瑞祥（另經臺灣臺南地方法院檢察署檢察官為不起訴處分），
    嗣經警循線查獲。
二、案經臺南市警察局第五分局報請臺灣臺南地方法院檢察署檢察官偵查起訴。
    理    由
一、訊據被告甲○○對於係「尚兵通訊行」負責人，如何於右揭時、地，明知該不詳
    姓名、冒名「林正忠」之男子所出售上開行動電話手機為贓物，以九千元予以買
    受後，再以一萬元購賣給不知情之柯瑞祥等事實，業据其於本院中坦承不諱。且
    經查：
(一)、上開行動電話手機係證人柯瑞祥向被告所買受等語，業据證人柯瑞祥於警訊中供
    證在卷，並扣得諾基亞牌８８５５行動電話手機一支（手機序號為000000
    000000000號），有扣押書在卷可稽，而上開手機係屬「全虹通訊廣場
    」所有，為該通訊廣場之職員余佳純於九十一年四月二十三日中午十二時許，於
    該通訊廣場內失竊等情，亦據證人余佳純於警訊中指訴綦詳、並有贓物認領保管
    單一紙在卷足憑（見警卷第一頁、第七頁至第十頁），是上開行動電話手機確屬
    贓物，且由被告出售予證人柯瑞祥無訛。
(二)、被告於警訊時亦自承經營該通訊行已有一年之時間，理應熟知行動電話手機買賣
    所需之證件及各廠牌、年份手機之價格，然該冒名「林正忠」之男子於九十一年
    四月二十三日持上開行動電話手機求售時，該手機背面貼有出廠後之保固日期即
    九十一年四月二十二日，係甫取得之新品，其市價約一萬八千元，被告以市價一
    半之九千元價格買入，自非合理，嗣再以一萬元之價格轉售不知情之證人柯瑞祥
    ，亦業被告於警訊、偵查中供承在卷（見警卷第三頁、偵卷第八、九頁），是被
    告於本院中自白知悉該手機可能係贓物，應屬可採。
(三)、又冒名「林正忠」之男子，曾於九十一年四月十五日、四月十六日，各持一支行
    動電話手機出售予被告，連同此次出售之手機，已是一星期中之第三次，且均未
    提出身份證明，而細觀九十一年四月十五日及本次（二十三日）之買賣契約書上
    之身分證字號則一再塗改，又冒名「林正忠」之男子三次出售手機予被告之買賣
    契約書上所按指紋又故意不按完整（僅按指尖部分），難以比對，亦為被告偵查
    中所自承在卷（見偵卷第八頁），且有買賣契約書三件在卷可按（見警卷第十一
    頁至第十三頁）。凡此，在在顯示該出售手機之男子「林正忠」者蓄意隱瞞其身
    份及持以出售之手機之來源，顯可疑為贓物，而被告身為專業之手機通訊行負責
    人，已較常人擁有手機類型及各種買賣手機專業知識，則其有贓物之認識，應可
    確認，其明知贓物仍予以買受，自係故買贓物無訛，本件事證明確，犯行堪予認
    定。
二、核被告所為，係犯刑法第三百四十九條第二項之故買贓物罪。原審因適用刑法第
    三百四十九條第二項、第四十一條第一項前段，罰金罰鍰提高標準條例第一條前
    段、第二條之規定，並審酌被告素行尚稱良好，有臺灣高等法院被告全國前案紀
    錄表一份在卷可據，及其犯罪之動機、手段、目的、對被害人所生危害，且被告
    身為專業之通訊行負責人，竟不思以正當手段經營通訊行，復以賤價購入被害人
    失竊之物，助長竊盜歪風並造成被害人事後追查失竊物之困難，及其犯罪後於原
    審中仍飾詞狡辯，未有悔意等一切情狀，量處有期徒刑四月，並諭知如易科罰金
    ，以三百元折算一日，以示懲儆。本院核原判決認事用法及量刑，尚無不合，被
    告上訴意旨，以量刑太重，指摘原判決不當，為無理由，應予駁回。
三、末查被告甲○○未曾受有期徒刑以上刑之宣告，如前所述，且於本院審理坦承犯
    行，態度良好，經到庭檢察官表示同意給予緩刑之機會（見本院卷第廿四頁），
    是本院審酌被告經此偵審程序之教訓，當知警惕，信無再犯之虞，本院認所宣告
    之刑以暫不執行為適當，併宣告緩刑參年，以啟自新。
據上論斷，應依刑事訴訟法第三百六十八條，刑法第七十四條第一款，判決如主文。
本案經檢察官劉欽銘到庭執行職務。
中    華    民    國      九十三      年      三     月      十一     日
                                  臺灣高等法院臺南分院刑事第一庭
                                      審判長法官  黃  崑  宗
                                            法官  李  文  福
                                            法官  田  平  安
右正本證明與原本無異。
不得上訴。
                                      法院書記官  劉  岳  文
中    華    民    國      九十三      年      三     月     十一      日
附錄：本判決論罪科
刑法第三百四十九條收受贓物者，處三年以下有期徒刑、拘役或五百元以下罰金。
搬運、寄藏、故買贓物或為牙保者，處五年以下有期徒刑、拘役或科或併科一千元以
下罰金。
因贓物變得之財物，以贓物論。
刑法第四十一條
犯最重本刑為五年以下有期徒刑以下之刑之罪，而受六個月以下有期徒刑
或拘役之宣告，因身體、教育、職業、家庭之關係或其他正當事由，執行
顯有困難者，得以一元以上三元以下折算一日，易科罰金。但確因不執行
所宣告之刑，難收矯正之效，或難以維持法秩序者，不在此限。
併合處罰之數罪，均有前項情形，其應執行之刑逾六月者，亦同。
